【裁判字號】    90,易,144
【裁判日期】    900305
【裁判案由】    竊盜
【裁判全文】
臺灣雲林地方法院刑事判決                            九十年度易字第一四四號
    公 訴 人  臺灣雲林地方法院檢察署檢察官
    被    告  乙○○
右列被告因竊盜案件，經檢察官提起公訴（八十九年度偵字第五二０二號），本院判
決如左：
    主  文
乙○○竊盜，累犯，處有期徒刑柒月。
    事  實
一、乙○○前於民國（下同）八十七年間因竊盜罪，經本院判處有期徒刑六月確定，
    並於八十九年三月九日執行完畢，猶不知悔改，復基於意圖為自己不法之所有，
    於八十九年十二月四日上午十時二十五分許，在雲林縣虎尾鎮虎尾農會診所前，
    發現甲○○所有之ＬＵＵ－０六八號機車（價值約五萬五千元）停放於該處，即
    以不詳方法將上開機車之車鎖及置物箱打開予以竊取之，嗣乙○○正將上開機車
    牽離現場時，為甲○○發現並呼喊捉賊，乙○○隨即棄車逃跑，後於雲林縣虎尾
    鎮虎尾高中前經路人協助逮捕。
二、案經雲林縣警察局虎尾分局移送臺灣雲林地方法院檢察署檢察官偵查起訴。
    理  由
一、訊據被告乙○○矢口否認右揭犯行，辯稱：他當時只是站在上開機車旁邊，並無
    打開該機車的車鎖及置物箱，他之所以聞人喊捉賊後逃跑，是因他有竊盜前科，
    怕被人誤會才跑云云。經查，被害人甲○○於審理中陳稱：當天他從農會診所出
    來時，看到機車已經移位了，這時看見被告乙○○人靠著機車，手放在機車手把
    上，就問乙○○做什麼？被告把機車一丟人就跑，他就喊捉賊，經由路人幫忙在
    虎尾高中門前抓住被告，被告被抓後就跪下求說這是初犯，而且有小孩得癌症，
    希望放被告一馬等語，對機車失竊及逮捕被告之情節，描述得相當詳細，被害人
    之指述應該屬實，且被告如未有偷竊之情事何以要畏罪逃逸，而被逮捕後又何以
    要跪地求饒，顯然被告確有竊取機車之行為，其上開所辯要屬卸責之詞，不足採
    信，此外並有贓物認領保管收據及機車照片在卷可資佐證，本件事證已明，被告
    犯行洵堪認定，應依法論科。
二、核被告所為，係犯刑法第三百二十條第一項之竊盜罪。又被告已將機車車鎖及置
    物箱打開並牽離原來停放之地點，顯已經竊盜既遂，公訴人認應論以竊盜未遂，
    尚有未洽。查被告前於八十七年間因竊盜罪，經本院判處有期徒刑六月確定，並
    於八十九年三月九日執行完畢，有台灣雲林地方法院檢察署刑案資料查註紀錄表
    及本院被告全國前案紀錄表各一紙附卷足憑，其於五年以內，再犯本件有期徒刑
    以上之罪，為累犯，應依刑法第四十七條之規定加重其刑。爰審酌被告有二次竊
    盜犯罪前科，素行不佳，於前案有期徒刑執行完畢後竟再犯本件之罪，顯然無悔
    過之意，及被告犯後否認犯罪，態度不佳並竊得財物之價值等一切情狀，量處如
    主文所示之刑。
據上論斷，應依刑事訴訟法第二百九十九條第一項前段、刑法第三百二十條第一項、
第四十七條、罰金罰鍰提高標準條例第一條前段，判決如主文。
本案經檢察官徐維嶽到庭執行職務
中      華      民      國      九十      年      三      月      五    日
                                              臺灣雲林地方法院刑事第一庭
                                                  法  官  劉  為  丕
右正本證明與原本無異。
如不服本判決，應於判決送達後十日內向本院提出上訴狀( 應附繕本 )。
                                                  書記官  蕭  應  欽
中      華      民      國      九十      年      三      月      五    日
刑法第三百二十條第一項
意圖為自己或第三人不法之所有，而竊取他人之動產者，為竊盜罪，處五年以下有期
徒刑、拘役或五百元以下罰金。


司法院資訊處製作；財團法人民間司法改革基金會備份。
